【裁判字號】    92,訴,154
【裁判日期】    920418
【裁判案由】    毒品危害防制條例
【裁判全文】
臺灣彰化地方法院刑事判決                          九十二年度訴字第一五四號
    公  訴  人  臺灣彰化地方法院檢察署檢察官
    被      告  甲○○
右列被告因違反毒品危害防制條例案件，經檢察官提起公訴（九十二年度毒偵字第一
九九號），本院判決如左：
    主      文
甲○○施用第一級毒品，累犯，處有期徒刑柒月；又連續施用第二級毒品，累犯，處
有期徒刑柒月。應執行有期徒刑壹年。
    事      實
一、甲○○曾於民國八十九年間，因贓物案件，經法院判處有期徒刑五月確定，甫於
    九十年八月八日執行完畢。其曾於八十九年間因施用毒品案件，經本院裁定送觀
    察、勒戒後，因認有繼續施用毒品傾向，經本院裁定令入戒治處所施以強制戒治
    ，經強制戒治期滿，經台灣彰化地方法院檢察署檢察官於九十年七月五日以九十
    年度戒毒偵字第八九六、八九七、八九八、八九九號為不起訴處分確定。詎甲○
    ○仍不知悔改，於五年內，復於九十一年八月五日或其前三日內之某不詳時點，
    在某不詳處所，以不詳方式，施用第一級毒品海洛因一次；其另基於概括之犯意
    ，自九十一年五月中旬起至同年十二月底止，連續在彰化縣田尾鄉睦宜村聖德巷
    一０八號住處等處，以將第二級毒品安非他命置於鋁箔紙上，以火燒烤使之產生
    白色煙霧吸食之方式，施用第二級毒品安非他命多次。嗣甲○○於九十一年八月
    五日下午三時三十分許，因列管毒品人口至彰化縣警察局員林分局接受定期採尿
    調驗作業，發現其尿液呈嗎啡及甲基安非他命陽性反應，始查悉上情。
二、案經彰化縣警察局員林分局報請台灣彰化地方法院檢察署檢察官偵查起訴。
    理      由
一、訊據被告甲○○對於右揭連續施用第二級毒品安非他命之事實坦承不諱，惟矢口
    否認有何施用第一級毒品海洛因之犯行，辯稱：伊並未施用毒品海洛因，不知為
    何伊之尿液中會有嗎啡陽性反應云云。惟查，警方於九十一年八月五日所採取被
    告尿液送檢驗結果，確呈嗎啡及甲基安非他命陽性反應，此有詮昕科技股份有限
    公司濫用藥物尿液檢驗報告一份附卷可稽，而依人體施用毒品海洛因及安非他命
    後能從所排尿液中驗出嗎啡及甲基安非他命陽性反應之時間分別約為三、四日左
    右，故被告所辯未施用毒品海洛因顯係事後卸責之詞，不足採信，是以被告確於
    九十一年八月五日前三日內某日有施用毒品海洛因及有連續施用毒品安非他命之
    行為。又被告確曾於八十九年間因施用毒品案件，經本院裁定送觀察、勒戒後，
    因認有繼續施用毒品傾向，經本院裁定令入戒治處所施以強制戒治，經強制戒治
    期滿，經台灣彰化地方法院檢察署檢察官於九十年七月五日以九十年度戒毒偵字
    第八九六、八九七、八九八、八九九號為不起訴處分確定，詎被告於五年內又再
    犯本案，此有刑案資料查註紀錄表及被告全國前案紀錄表在卷可證。綜上所述，
    本件事證已臻明確，被告犯行均堪認定。
二、核被告所為，係犯毒品危害防制條例第十條第一項、第二項之罪。其於施用毒品
    海洛因、安非他命前後持有海洛因、安非他命之低度行為，應為施用之高度行為
    所吸收，均不另論罪。其先後多次施用第二級毒品安非他命之犯行，時間緊接，
    犯意概括，犯罪構成要件復相同，為連續犯，應論以一罪，並依法加重其刑。被
    告所犯上開二罪，犯意各別，犯罪構成要件不同，應予分論併罰。又被告曾於八
    十九年間，因贓物案件，經法院判處有期徒刑五月確定，甫於九十年八月八日執
    行完畢，此有台灣彰化地方法院檢察署刑案資料查註紀錄表在卷可稽，其於受有
    期徒刑執行完畢五年以內再犯有期徒刑以上之本罪，為累犯，均應依法加重其刑
    （其中施用第二級毒品部分遞加重其刑）。查被告係自九十一年五月中旬起至同
    年十二月底止，有連續施用第二級毒品安非他命之犯行，而公訴人僅就被告於九
    十一年八月五日或其前四日內某時點之施用第二級毒品安非他命之犯行提起公訴
    ，該未經起訴之部分，與檢察官起訴之部分，因被告係基於概括之犯意而為之，
    具有連續犯之關係，屬裁判上之一罪，其一部起訴之效力及於全部，故本院自得
    併予審究，併此敘明。爰審酌被告之素行、犯罪之動機、所生危害及其犯罪後之
    態度等一切情狀，各量處如主文所示之刑，並定其應執行之刑，以示懲儆。
據上論斷，應依刑事訴訟法第二百九十九條第一項前段，毒品危害防制條例第十條第
一項、第二項，刑法第十一條前段、第五十六條、第四十七條，第五十一條第五款，
判決如主文。
中      華      民      國    九十二    年      四      月     十八     日
                                    台灣彰化地方法院刑事第二庭
                        法      官
右正本證明與原本無異。
如不服本判決，應於判決送達後十日內，向本院提出上訴狀（須附繕本）。
附錄法條
毒品危害防制條例第十條


司法院資訊處製作；財團法人民間司法改革基金會備份。
